【裁判字號】    98,消債清,240
【裁判日期】    981106
【裁判案由】    清算事件
【裁判全文】
台灣台中地方法院民事裁定           98年度消債清字第240號
    聲  請  人
    即  債務人  巫翊君（即巫瑞.
                          街7.
    相  對  人
    即  債權人  丁○(台灣)商業銀行股份有限公司
    法定代理人  乙○○
    代  理  人  戊○○
    相  對  人
    即  債權人  兆豐國際商業銀行股份有限公司
    法定代理人  甲○○
    代  理  人  丙○○
    相  對  人
    即  債權人  臺灣銀行股份有限公司
    法定代理人  蔡富吉
    代  理  人  林鐵海
    複  代理人  蕭文國
    相  對  人
    即  債權人  陽光資產管理股份有限公司
                （原「渣打國際商業銀行」）
    法定代理人  廖錫勳
上列當事人因消費者債務清理事件聲請清算，本院裁定如下：
    主    文
債務人巫翊君（即巫瑞嬌）自中華民國98年11月 6日16起開始清
算程序，並同時終止清算程序。
    理    由
一、按法院開始清算程序之裁定，應載明其年、月、日、時，並
    即時發生效力；債務人之財產不敷清償清算程序之費用時，
    法院應裁定開始清算程序，並同時終止清算程序，消費者債
    務清理條例第83條第1項、第85條第1項分別定有明文。
二、本件聲請人即債務人聲請意旨略以：聲請人現已48歲，目前
    以打零工維生，每月收入約 5,000元，另外要扶養二個小孩
    ｛三名子女，長女張苡萑（76年9月9日生）已成年，長男張
    秉洋（88年 4月26日生）、次女張沛翾（89年10月14日生）
    ｝，而配偶張民（因車禍中度肢障，領有身心障礙手冊）
    ，但與銀行協商時銀行要求之月付金為 5,675元，顯無法負
    擔。是聲請人之財產及收入不足以清償債務，與最大債權銀
    行丁○（台灣）商業銀行股份有限公司進行前置協商而不成
    立，又聲請人即債務人又未經法院裁定開始更生程序或許可
    和解或宣告破產，爰聲請清算等語。
三、經查：債務人所主張之上開事實，業據提出戶籍謄本、身分
    證、債權人清冊（債務 1,215,000元）、財產及收入狀況說
    明書、財團法人金融聯合徵信中心當事人查詢個人資料（信
    用報告）回覆書、財政部台灣省中區國稅局財產歸屬資料清
    單（含配偶）、財政部台灣省中區國稅局96年、97年度綜合
    所得稅各類所得資料清單、房屋租賃契約書、管理費收據、
    前置協商不成立通知書、存摺影本附卷為證，此外又查無聲
    請人即債務人有消費者債務清理條例第6條第 3項、第8條或
    第82條第 2項所定駁回清算聲請之事由存在，則聲請人即債
    務人聲請清算，應屬有據。再查，依據聲請人即債務人所提
    財產及收入狀況說明書所載及財政部台灣省中區國稅局財產
    歸屬資料清單，債務人並無其他財產，再參酌本件清算程序
    之規模，堪認債務人之財產應不敷清償清算程序之費用，自
    應裁定開始本件清算程序，並同時終止清算程序，爰裁定如
    主文。
中    華    民    國    98    年    11    月    6     日
                  民事庭法  官  顏世傑
上為正本係照原本作成
「開始清算程序」之裁定不得抗告，如不服「同時終止清算程序
」之裁定，應於裁定送達後10日內，以書狀向本院提出抗告，並
繳納抗告費新臺幣1000元。
中    華    民    國    98    年    11    月    6     日
                        書記官  楊媛筑


司法院資訊處製作；財團法人民間司法改革基金會備份。
